臺灣屏東地方法院民事裁定　九十一年度簡抗字第一一號
　　抗　告　人　乙○○
　　相　對　人　甲○○
右當事人間請求給付票款事件，抗告人對於民國九十一年七月三日本院九十一年度屏
簡字第五四號所為裁定提起抗告，本院裁定如左：
    主      文
原裁定廢棄。
    理      由
一、本件抗告意旨略以：抗告人於原審具狀提出答辯時，於答辯狀上所記載之現住所
    為屏東市大洲里清進巷四四號，原審多次開庭通知亦係送達至該地址，且抗告人
    亦均有收受開庭通知。詎原審於辯論終結後，送達判決書時，竟改以抗告人之戶
    籍地址：屏東市○○里○○○路七五巷六號為送達處所，致該判決書未能順利送
    達抗告人，而須改以寄存送達，致使抗告人遲至民國九十一年六月十一日，始向
    屏東縣政府警察局屏東分局民族派出所領取該判決書，是上開寄存送達，顯然不
    合法，原裁定以原判決係在九十一年五月三十一日送達抗告人，抗告人遲至九十
    一年六月二十八日始行提起上訴，已逾二十日之不變期間為由，裁定駁回抗告人
    之上訴，顯與法有違，為此提起抗告等語。
二、按送達於應受送達人之住居所、事務所或營業所行之，民事訴訟法第一百三十六
    條第一項前段定有明文。又民事訴訟法第一百三十八條所規定之寄存送達，限於
    不能依同法第一百三十六條及第一百三十七條規定行送達者，始得為之。設其送
    達之處所，雖原為應受送達人之住居所、事務所或營業所，而實際上已變更者，
    該原住居所、事務所或營業所，即非應為送達之處所，自不得於該原處所為寄存
    送達（最高法院六十四年度台抗字第四八一號判例參照）。因此，寄存送達應以
    應受送達人之實際住居所、事務所或營業所為送達之處所，倘未以應受送達人之
    實際住居所、事務所或營業所為送達者，則寄存送達應不合法，不生送達之效力
    。
三、經查，經調閱本院九十一年度屏簡字第五四號卷宗，本件相對人於九十年十一月
    二十八日所提出之支付命令聲請狀，及抗告人於九十年十二月十八日、九十一年
    三月十三日所分別提出之聲明異議狀、答辯狀中，所記載之抗告人住所均為屏東
    市大洲里清進巷四四號。又，本院所核發之九十年度促字第二六四四八號支付命
    令，及原審歷次開庭通知書，依上開處所送達，亦均經抗告人收受，此有歷次之
    送達證書附卷可稽。雖抗告人於收受開庭通知書後，除第一次庭期外，其餘均未
    到庭辯論，但此尚不得遽認上開處所非抗告人之實際住所，況本件抗告人於原審
    審理過程中，亦未曾有變更送達處所之呈報，從而，上開屏東市大洲里清進巷四
    四號處所，應為抗告人之現在實際住所，應堪認定。今原審於言詞辯論終結後，
    遽以抗告人之戶籍地屏東市○○里○○○路七五巷六號送達判決書，而非以上開
    抗告人之現在實際住所送達判決書，則該事後因抗告人無法收受所為之寄存送達
    ，既非向抗告人之現在實際住所送達，依上開二之說明，應不生效力。是本件抗
    告人提起上訴是否逾期，即非無疑，原法院未加詳查，遽謂抗告人提起上訴已逾
    上訴期間，裁定駁回其上訴，尚嫌疏略。抗告意旨指摘原裁定不當，求為廢棄，
    為有理由。
四、結論：本件抗告有理由。依民事訴訟法第四百三十六條之一第三項、第四百九十
    二條第二項，裁定如主文。
中　　　華　　　民　　　國　　九十一　　年　　　九　　　月　　 十一　　 日
                                    臺灣屏東地方法院民事第二庭
~B審判長法官　阮世賢
~B法　　　官　胡宴彰
~B法　　　官　王炳人
右正本證明與原本無異。
如不服本裁定應於送達後十日內向本院提出抗告狀。
~B法院書記官　黃秀梅
中　　　華　　　民　　　國　　九十一　　年　　　九　　　月　　 十六　　 日
